Inventaris van het archief der heerlijkheid Heerjansdam
Nationaal Archief, Den Haag
- Stukken gevonden in het archief der heerlijkheid Heerjansdam, maar waarvan het verband met Heerjansdam niet duidelijk is., H
  - Verlijbrief van Gheryt-Heynricxzoonsambacht aan de kinderen en erfgenamen van wijlen Adriaen Pieters zoon, tot zoolang zij van hun vaderlijk erfdeel gescheiden zullen zijn., 1515; 355; 1 charter
    Oorspr. (Inv. n°. 355.) Met het zegel van Hendrik van Nassau in roode was.
  - Koopbrieven van landen buiten de heerlijkheid Heerjansdam, tusschen particulieren opgemaakt., 1527-1629; 356.1, 356.2, 356.3, 356.4; 4 charters
    Zie Reg. no. 37.
    - 1527, 356.1
      37 1527 September 30.
      Schepenen van Dordrecht oorkonden, dat heer Jan van der Lindt Willemsz., priester, aan Jan Oem Jacops zoen verkocht heeft 2½ morgen land, gelegen in Zijdwy.
      Gegeven int jair XVc zevenentwintich opten lesten dach in Septembri.
      Oorspr. (Inv. n°. 356.) Met 3 geschonden schepenzegels (van Aert Jong Adriaens zoen, Staes Geverts zoen en Heynrick Cornelis Heynricx zoens zoen) in groene was, 1 zegel verloren.
    - 1529, 356.2
    - 1610, 356.3
    - Getransfigeerd, 1586, 356.4
  - Beëedigde verklaring voor schepenen van Dordrecht over de kaveling van een stuk grond, gelegen in Ridderkerk, waaraan de heer van Heerjansdam niet te pas komt. (Zie Reg. no. 38.), 1527; 357; 1 charter
    Zie Reg. no. 38.
    38 1527 November 14.
    Burgemeesters, schepenen en raad van Dordrecht oorkonden, dat Adriaen Corssen, Heynrick Dirckz. en Adriaen Jansz., allen ingezetenen van Ryderkerck, getuigd hebben onder eede betreffende een grondkaveling van een stuk land in Ryderkerck, geheeten Jan Tavijns hueff.
    Opten XIIIIen dach in Novembri anno XVc zeven ende twintich.
    Oorspr. (Inv. n°. 357.) Met geschonden stadszegel van Dordrecht in groene was.